臺灣高等法院刑事判決　　　　　　　　　　　　　　九十一年度上易字第九七號
　　上　訴　人
　　即　被　告　　甲○○
右上訴人因竊盜案件，不服臺灣板橋地方法院九十年度易字第一三三七號，中華民國
九十年十一月二十七日第一審判決（起訴案號：臺灣板橋地方法院檢察署九十年度偵
字第三四四二號，及移送併辦台灣板橋地方法院檢察署九十年度偵字第六四五四號、
台灣桃園地方法院檢察署九十年度偵字第五０００號）提起上訴，本院判決如左：
    主  文
原判決撤銷。
甲○○連續攜帶兇器竊盜，處有期徒刑柒月。
    事  實
一、甲○○基於意圖為自己不法所有之概括犯意，自民國九十年二月間起連續為下列
    行為：
    （一）、於九十年二月六日十二時許，在臺北縣新莊市○○路輔大保齡球館前，
            見蕭瑞桐所有之車牌號碼二Ｓ－一八二號營業小貨車之車門未關，認有
            機可趁，於進入該車內後，利用車內客觀上可作為兇器使用之螺絲起子
            一把，插入鑰匙孔內發動引擎，而竊取該車，得手後供己載貨之用。嗣
            於九十年二月七日二十一時許，在桃園縣龜山鄉樂善村腦寮四之七號前
            ，為警當場查獲，並扣得螺絲起子一把。
    （二）、於九十年二月十九日九時許，在台北縣樹林市○○街一三三巷十二號地
            下室與其子方志強基於共同犯意聯絡，徒手竊取丁○○所有之電焊機共
            四部，將之置於自己之實力支配之下，於第四部電焊機搬上三輪車時，
            當場即為丁○○及警察查獲。
    （三）、於九十年三月十日下午十四時許，見乙○○所有之拼裝車（三輪車）停
            放於桃園縣龜山鄉樟腦寮四之七號，見四處無人，徒手竊取並加以整修
            後，以為代步之用。於九十年三月二十日十三時十分許，在台北縣林口
            鄉○○○路、仁愛路為警查獲。
二、案經臺北縣警察局新莊分局報告臺灣板橋地方法院檢察署檢察官偵查起訴暨臺北
    縣警察局樹林分局移送臺灣板橋地方法院檢察署檢察官、台北縣警察局新莊分局
    報告台灣桃園地方法院檢察署檢察官移送原審併案審理。
    理  由
一、訊據被告甲○○矢口否認犯行，辯稱：犯罪事實（一）部分，伊並未竊車，係伊
    兒子方志強竊取，伊替兒子頂罪；犯罪事實（二），有一位鄭進成叫我兒子下去
    ，我看他們搬不動，我幫忙搬而已，並不知道要偷竊；犯罪事實（三），三輪車
    與我相撞，對方說車子是他的，而車子是我兒子借回來的，我剛好修回來。並無
    竊盜云云。
二、右揭事實業據被害人蕭瑞桐、丁○○、乙○○於警訊中指述歷歷，且共犯方志強
    於原審調查時，就訊問是否竊取號碼二Ｓ－一八二號營業小貨車（犯罪事實一）
    ？竟答：我們當時正在拆人家之貨，正在拆時看到一輛車子很舊云云，答非所問
    故意迴避問題，經原審再次詢問有無偷上揭車輛，又稱：記不起來了等語。是被
    告辯稱該車為被告之子方志強所偷即非無疑。再則，被告於偵查中就其竊取車輛
    之方法、手段、時間、地點坦承詳述在卷，被害人蕭瑞桐亦就其車內有螺絲起子
    指稱無誤（見九十年度偵字第三四四二號卷第十九頁反面），若非被告所偷竊，
    依理當無法將竊盜之情節供述如此詳盡。次查，被告與其子方志強因缺錢花用，
    由被告提議，二人於九十年二月十九日九時許，在台北縣樹林市○○街一三三巷
    十二號地下室，共同竊取丁○○所有之電焊機，亦經方志強於警訊中供述屬實（
    見九十年度偵字第四一０八號卷第八頁），則被告有竊取等情殆無疑義。雖證人
    方志強於檢察官偵查時其後改口稱：是鄭進成在青山路附近攔下伊及被告，叫渠
    等去幫他載云云，後又稱：是伊父親，在伊家客廳與鄭進成洽談云云，是證人方
    志強於檢察官偵查中所證之情節前後不一，顯不足採，且依被告於偵查中所陳鄭
    進成之住址，經本院傳訊現住戶丙○○○到庭亦結證稱並無其人等語，足見被告
    所辯之不實。末依被害人乙○○之所述，該拼裝車伊有上鎖，且發現被告騎乘時
    ，被告向被害人乙○○自稱為買的，價金三萬元（見九十年度偵字第五０００號
    卷第二一頁背面），然被告到警局時卻改口說是以為無人所有撿到的，是被告一
    個人偷的（見九十年度偵字第五０００號卷第四頁背面），於本院調查時又稱車
    子是我兒子借回來的，我剛好修回來云云（見本院卷九十一年二月二十一日訊問
    筆錄第四頁），被告前後陳述不一，且多矛盾，足認被告上訴所辯僅在場或幫忙
    而已，並未竊取等詞不足採信，被告於原審及本院調查時翻異其詞無非係卸責之
    詞，此外，復有台北縣警察局贓物認領保管單三紙及螺絲起子扣案可證，本件事
    證明確，被告犯行堪以認定。
三、按螺絲起子之主要構成部分為金屬材質，並為尖銳器具，倘持以揮刺，顯足以傷
    害人之身體，在客觀上對於人之身體均具有高度危險性，屬刑法第三百二十一條
    第一項第三款所定之「兇器」，本件犯罪事實（一）部分，被告持之發動車輛竊
    取車子所為，係犯刑法第三百二十一條第一項第三款之加重竊盜罪及犯罪事實（
    二）、（三）部分係犯同法第三百二十條第一項之普通竊盜罪。就犯罪事實（二
    ）部分被告與方志強間有犯意聯絡與行為分擔，俱為共同正犯。被告先後三次竊
    盜犯行，時間緊密，所犯又係相同構成要件之罪名，顯係基於概括之犯意為之，
    應依連續犯之規定，以加重竊盜罪論處。原審予以論罪科刑固非無據，惟查以犯
    罪事實（二）、（三）部分，公訴人並未起訴，而於原審予併案審理，然原判決
    於理由內對此部分均未加以說明何以為起訴效力所及，得併案審理。雖上訴人即
    被告上訴意旨仍執前詞空言否認犯罪並無可取，惟原判決既有上開可議之處，即
    無可維持，自應由本院將之撤銷改判，爰審酌被告之素行非佳、犯罪之動機、目
    的、手段、所竊得財物之數量與犯後態度等一切情狀，量處如主文所示之刑，以
    資懲戒，供本件竊盜犯行時所用之螺絲起子一支，因非屬被告所有，爰不為沒收
    之諭知。
四、犯罪事實（二）、（三）部分，公訴人雖未起訴予以併案審理（台灣板橋地方法
    院檢察署九十年度偵字第六四五四號、台灣桃園地方法院檢察署九十年度偵字第
    五０００號），本院審認結果，認此併案部分與起訴事實部分有連續犯之裁判上
    一罪關係，本院自得併予審理，附此敘明。
據上論結，應依刑事訴訟法第三百六十九條第一項前段、第三百六十四條、第二百九
十九條第一項前段，刑法第五十六條、第三百二十一條第一項第三款，判決如主文。
本案經檢察官蔡薰慧到庭執行職務。
中      華      民      國        九十一      年    二    月    二十七  日
                              台灣高等法院刑事第四庭
                                  審判長法  官  蔡  永  昌
                                        法  官  陳  榮  和
                                        法  官  周  煙  平
右正本證明與原本無異。
不得上訴。
                                        書記官  蕭  麗  珍
中      華      民      國     九十一   年      三      月      一      日
附錄：本案論罪科刑法條全文
刑法第三百二十一條第一項第三款
犯竊盜罪而有左列情形之一者，處六月以上五年以下有期徒刑：
三、攜帶兇器而犯之者。
